【裁判字號】    89,家抗,22
【裁判日期】    890501
【裁判案由】    通常保護令
【裁判全文】
臺灣高等法院臺南分院民事裁定  八十九年度家抗字第二十二號
      抗  告  人  吳石城
      相  對  人  楊明桃
右抗告人因與相對人楊明桃等間通常保護令事件，對於中華民國八十九年二月十七日
臺灣嘉義地方法院八十九年家護字第四號裁定提起抗告，本院裁定如左：
   主   文
抗告駁回。
抗告程序費用由抗告人負擔。
   理   由
一、抗告意旨略以：抗告人並無毆打相對人之事實，其所提之診斷書二件，所示傷勢
    並非抗告人所毆打造成，且相對人曾數次長期離家置家庭子女於不顧，並辱罵抗
    告人年邁行動不便之老母，致全家終年處於恐怖之中，其對抗告人亦有精神上之
    不法侵害且扶養費之給付係以對不能維持生活，而無謀生能力者為限，相對人每
    月收入可達新台幣（下同）三萬元以上，足供其獨自生活無虞，反觀抗告人月入
    僅四萬五千元，尚需奉養年邁行動不便之老母，並扶養兩個就讀高職之子女，生
    活負擔至為困難，原審命抗告人每月給付相對人八千元之扶養費，難謂適當云云
    。
二、經查抗告人與相對人係夫妻，抗告人於八十八年十二月十二日十八時四十五許，
    在嘉義縣新港鄉溪北村十八鄰溪北九七號住處，對於相對人為毆打不法侵害行為
    ，發生家庭暴力事件，有診斷證明書二件可資佐證，抗告人亦自承與相對人有吵
    架拉扯情事，堪認抗告人確有繼續對相對人實施身體上之不法侵害行為之危險，
    原裁定准予核發保護令，並無不合。再按民法第一千一百十六條之一規定：「夫
    妻互負扶養之義務，其負扶養義務之順序與直系血親卑親屬同，其受扶養權利之
    順序與直系血親尊親屬同。」所謂互負扶養義務，係指夫妻互負共同生活之義務
    ，扶養對方，亦即保持自己之婚姻生活，其扶養之程度與自己之生活程度相同，
    故受扶養權利之妻或夫方，與直系血親尊親屬同，不以無謀生能力為必要（七十
    九年台上字第二六二九號判例參照）。本件依兩造所述，抗告人原本每月給付相
    對人三萬七千元作為生活費用，而抗告人於原法院詢問其是否同意給付相對人扶
    養費時復表示希望相對人照顧家庭，原審酌量兩造每月收入、經濟狀況，以及抗
    告人尚有二子及母親需扶養、照顧等情，命抗告人應給付相對人扶養費每月八千
    元，並無不當，抗告應認為理由。
三、據上論結，本件抗告為無理由，應依家庭暴力防治法第十九條第二項、非訟事件
    法第八條第二項，民事訴訟法第四百九十二條第一項、第七十八條，裁定如主文
    。
中      華      民      國    八十九    年      五      月      一      日
                  臺灣高等法院臺南分院民事第一庭
~B1審判長法官  黃    崑    宗
~B2      法官  袁    靜    文
~B3      法官  楊    子    莊
右為正本係照原本作成。
不得再抗告。
中      華      民      國    八十九    年      五      月      一      日
~B法院書記官  周    美    莉


司法院資訊處製作；財團法人民間司法改革基金會備份。
